# @陈版，关于 PPP项目中的混合模式下无形资产确认

提问人：ahczxl 时间：2023-03-06 09:09:38
PPP的混合模式下，如果确认的建造收入金额小于有权收取可确定金额的现金，那是否就不需要确认无形资产？

回答人：chenyiwei
要注意：PPP中日后有权的运营期内每年收取的现金，并不是全部作为建造收入对价的补偿，其中有一部分是要用于弥补运营期间的付现运维成本并取得运维服务收益的。因此，首先要区分每年有权收取的固定或保底金额款项中作为运维服务对价的部分。这部分金额一般按照预计的每年运维服务付现成本加上合理利润的方式确定。每年有权收款金额扣减运维服务对价后的剩余部分才是用于回收建造服务所形成的金融资产的部分。如果这部分剩余部分的折现值小于累计确认的建造收入，则为混合模式，即这部分用于回收建造对价的固定或保底收款额的折现值为金融资产，建造服务收入超出已确认金融资产的部分为无形资产。